# 合营企业和联营企业

提问人：faith_qian 时间：2011-02-09 22:55:32
对合营企业和联营企业有点模糊
A和B共同控制C那么A和C，B和C为合营企业
A对C有重大影响，那么A和C为联营企业
不知道理解对吗
谢谢大家

回答人：chenyiwei
合营企业和联营企业的界定，并不是“互相”的，即不可能是“A与C、B与C互为合营企业”或者“A和C互为联营企业”，只能表述为：
C（被投资方）是A（投资方）的合营企业或联营企业。